臺灣宜蘭地方法院交通事件裁定　　　　 96年度交聲字第280號
原處分機關　交通部公路總局臺北區監理所宜蘭監理站
異　議　人
即受處分人　乙○○
上列異議人即受處分人因違反道路交通管理處罰條例案件，對於
交通部公路總局臺北區監理所宜蘭監理站於民國９６年９月２１
日所為之處分（處分案號：宜監字第裁４３－Ｚ４Ａ００２７２
０號）聲明異議，本院裁定如下:
    主  文
異議駁回。
    理  由
一、原處分意旨略以：異議人即受處分人於民國９６年７月１３
    日凌晨１時５０分許，駕駛車牌號碼Ｔ９－６６８９號自用
    一般小客車行經國道１號南下２45公里處，為內政部警政署
    國道公路警察局第４警察隊甲○○○以雷射槍測速器測得該
    車行速１２５公里，超過該路段小型車最高限速１００公里
    之規定，經攔停舉發（舉發案號：公警局交字第Ｚ４Ａ００
    ２７２０號），原處分機關乃依道路交通管理處罰條例第３
    ３條第１項第１款及第６３條第１項規定，裁處新臺幣（下
    同）３, ５００元，並記違規點數１點。
二、異議意旨略以：員警雖出示顯示有時速１２５公里之測速槍
    ，然別無其他照片或影帶為證，無法證明該顯示之數據係本
    人之駕車時速，且違規地點與攔停地點僅相距２. １公里，
    倘若車速確達１２５公里，則警員勢必無從攔停，所測速之
    車是否為所攔停之車，令人懷疑。又員警與本人車輛之距離
    達３、４００公尺以上，因角度及距離等因素，勢必無法清
    楚辨識，警員宣稱：本人車速顯較其他車輛為快云云，顯不
    可採。
三、按汽車行駛於高速公路，不遵使用限制、禁止、行車管制及
    管理事項之管制規則而有行車速度超過規定之最高速限者，
    處汽車駕駛人3,000元以上6,000元以下罰鍰，並記違規點數
    1點，道路交通管理處罰條例第33條第1項第1款及第63條第1
    項第1款分別定有明文。
四、異議人雖坦認有於上開時間行經舉發地點，亦不否認雷射測
    速儀係顯示每小時12５公里之時速，惟矢口否認有何超速之
    違規情事，辯稱：該儀表上顯示之數字係其他車輛之時速，
    非伊所有云云，惟查：舉發單位使用之雷射槍測速器，其序
    號為ＵＸ００９０３７號，甫於９６年７月３日送經濟部標
    準檢驗局檢定合格，有效期限為９７年７月３１日，有舉發
    單位９６年１０月２９日公警四交字第０９６０４７２８６
    ６號函及經濟部標準檢驗局雷射測速儀檢定合格證書各１紙
    在卷可稽，是異議人為警舉發時，舉發單位使用之雷射槍測
    速器仍在有效之使用期限內，復無證據證明該機器有故障之
    虞，是所測得之數據應屬可信。又雷射槍測速器之使用依其
    操作手冊所載，必須瞄準被測車輛之牌照，扣下扳機，待儀
    器鎖定目標後，持續扣住扳機，即可測得鎖定對象之行車速
    度，倘沒有一直鎖定目標、瞄準不良、儀器視線被阻擋、待
    測之目標移出範圍或沒有穩定的瞄準目標，儀器將不會顯示
    行車速度，而係顯示錯誤碼，此有雷射測速槍簡易操作說明
    １份在卷可考，本件異議人坦認雷射槍測速器顯示之畫面確
    呈12５公里，而非錯誤碼，顯見舉發單位使用該儀器並未有
    瞄準不良、儀器視線被阻擋或待測之目標移出範圍等違規操
    作之情事。又為了安全，雷射槍測速儀器通常設於路旁，因
    此造成儀器位置與車輛行進方向形成夾角，當夾角產生時，
    所測速度會小於目標車輛的真實速度，角度越大，測速越低
    ，上開操作手冊亦載有明文，此種現象既有利於駕駛人，異
    議人自亦無法執此爭執測得速率與真實不符。再者，本件舉
    發員警持雷射測速槍站立於巡邏車外，面對異議人駕駛之來
    車，察覺該車速度明顯較其他車輛為快，乃以雷射測速槍鎖
    定，未有誤攔之情形，有舉發單位９６年８月１６日公警四
    交字第０９６０４７２０４０號函在卷可參，自舉發員警鎖
    定偵測對象過程之連貫，應無誤認違規車輛之可能，且舉發
    員警與異議人素不相識，又無嫌隙，應無攀誣異議人之理，
    是異議人有超速之違規情事應堪採信，辯解不足採納。
五、綜上，本件異議人確有違規超速之事實，原處分機關依道路
    交通管理處罰條例第３３條第１項第１款、第６３條第１項
    第１款及違反道路交通管理事件統一裁罰基準及處理細則第
    ４３條、第４４條、第６７條之規定，裁處異議人罰鍰３,
    ５００元，並記違規點數１點，核無不當。本件聲明異議為
    無理由，應予駁回，爰依道路交通案件處理辦法第１９條，
    裁定如主文。
中　　華　　民　　國　　96　　年　　11　　月　　28　　日
　　　　　　　　　交通法庭法　官  楊坤樵
以上正本證明與原本無異。
如不服本裁定，應於裁定送達後5日內，向本院提出抗告狀。（
應附繕本）
                          書記官  謝佩欣
中　　華　　民　　國　　96　　年　　11　　月　　29　　日
